臺灣高雄地方法院刑事判決　　　　　　　94年度訴字第3035號
公　訴　人　臺灣高雄地方法院檢察署檢察官
被　　　告　甲○○
　　　　　　　　　　(現於臺灣高雄監獄)
上列列被告因違反毒品危害防制條例案件，經檢察官提起公訴（
94年度毒偵字第6349號），本院準備程序進行中，因被告就被訴
事實為有罪之陳述，經本院告知簡式審判程序意旨，並聽取公訴
人及被告之意見後，本院合議庭裁定由受命法官獨任依簡式審判
程序審理，判決如下：
    主  文
甲○○施用第一級毒品，累犯，處有期徒刑壹年，扣案之注射針
筒貳支、夾鏈袋壹只，均沒收銷燬之。
    事  實
一、甲○○前因施用毒品案件，經依本院89年度毒聲字第7542號
    裁定送觀察、勒戒後，認無繼續施用毒品之傾向，於89年10
    月10日釋放，經臺灣高雄地方法院檢察署檢察官於89年10月
    12日以89年度毒偵字第4901號不起訴處分確定，猶不知悔改
    ，再基於施用毒品之概括犯意，自90年7 月1 日起至7 月6
    日止，在高雄縣旗山鎮南洲里石岩巷八號住處，連續施用第
    二級毒品安非他命多次，並自90年7 月6 日下午5 時許回溯
    24小時內某時，至90年8 月28日18時回溯24小時內某時，連
    續在其上開住處施用第一級毒品海洛因多次，經依本院90年
    度毒聲字第5330號裁定送觀察、勒戒後，有繼續施用毒品傾
    向，再依本院90年度毒聲字第5888號，裁定令入戒治處所施
    以強制戒治1 年，並聲請簡易判決處刑，聲請簡易判決處刑
    部分，經本院以90年度訴字2944號判決分別判處有期徒刑8
    月、5 月，並定應執行有期徒刑1 年確定，經強制戒治三月
    後，其成效經評定合格，嗣依本院91年2 月8 日91年度毒聲
    字第631 號裁定，於91年3 月7 日停止戒治付保護管束而予
    釋放 (接續執行徒刑)， 於91年9 月24日強制戒治期滿未經
    撤銷視為執行完畢，上開判決確定部分，於92年9 月15日因
    縮短刑期執行完畢。復未戒除毒癮，再基於施用第一級毒品
    海洛因之概括犯意，自93年9 月9 日上午8 時許起至94年2
    月5 日晚上10時許止，連續在高雄縣不詳處所等處，將第一
    級毒品海洛因置入針筒內摻水，以注射方式施用第一級毒品
    海洛因多次。另基於施用第二級毒品甲基安非他命之犯意，
    於93年9 月9 日中午12時許，以火燒烤第二級毒品甲基安非
    他命而吸食煙霧方式，施用第二級毒品甲基安非他命1 次，
    再經本院於94年5 月11日以94年度訴字第91號判決分別判處
    有期徒刑10月、5 月，定應執行有期徒刑1 年2 月確定 (尚
    未執行完畢)。 詎甲○○仍無法戒除施用毒品之惡習，復基
    於施用第一級毒品海洛因之犯意，於前開強制戒治執行完畢
    釋放後5 年內，於94年6 月30日18、19時許，在高雄縣旗山
    鎮南洲里石岩巷八號住處，以將海洛因摻水後、再以針筒注
    射體內之方式，施用第一級毒品海洛因1 次。嗣於94年6 月
    30日23時10分許，為警在上開住處搜索查獲專供其施用毒品
    使用之注射針筒2 支、夾鏈袋1 只，經其同意採集尿液送驗
    後呈嗎啡陽性反應，始查悉上情。
三、案經高雄縣政府警察局旗山分局報請臺灣高雄地方法院檢察
    署檢察官偵查起訴。
    理  由
一、本件被告甲○○係犯毒品危害防制條例第10條第1 項之施用
    第一級毒品罪，其法定刑為死刑、無期徒刑、最輕本刑為3
    年以上有期徒刑以外之罪，於準備程序進行中，被告就被訴
    事實為有罪之陳述，由受命法官告知簡式審判程序之要旨並
    聽取其與公訴人之意見，經被告同意適用簡式審判程序後，
    本院亦認無不得或不宜改依簡式審判程序進行之處，爰依刑
    事訴訟法第273 條之1 第1 項、第284 條之1 規定，本院合
    議庭裁定裁定本件由受命法官獨任進行簡式審判程序，合先
    敘明。
二、上揭事實，業據被告坦承不諱，並有台灣檢驗科技股份有限
    公司94年7 月22日出具之編號KＺ000000000000號濫用藥物尿
    液檢驗報告 (檢驗編號：221 )、 高雄縣政府警察局旗山分
    局毒品危害防制條例案件嫌犯代號與真實姓名對照表 (代號
    ：221)各1 紙附卷可按，此外，復有被告持有之注射針筒2
    支、夾鏈袋1 只扣案可資佐證，足徵被告之自白核與事實相
    符，堪予採信。另查，被告前因施用毒品案件，經依本院89
    年度毒聲字第7542號裁定送觀察、勒戒後，認無繼續施用毒
    品之傾向，於89年10月10日釋放，經臺灣高雄地方法院檢察
    署檢察官於89年10月12日以89年度毒偵字第4901號不起訴處
    分確定；再基於施用毒品之概括犯意，自90年7 月1 日起至
    7 月6 日止，在高雄縣旗山鎮南洲里石岩巷八號住處，連續
    施用第二級毒品安非他命多次，並自90年7 月6 日下午5 時
    許回溯24小時內某時，至90年8 月28日18時回溯24小時內某
    時，連續在其上開住處施用第一級毒品海洛因多次，經依本
    院90年度毒聲字第5330號裁定送觀察、勒戒後，有繼續施用
    毒品傾向，再依本院90年度毒聲字第5888號，裁定令入戒治
    處所施以強制戒治1 年，經強制戒治三月後，其成效經評定
    合格，嗣依本院91年2 月8 日91年度毒聲字第631 號裁定，
    於91年3 月7 日停止戒治付保護管束而予釋放 (接續執行徒
    刑)， 於91年9 月24日強制戒治期滿未經撤銷視為執行完畢
    ，此有臺灣高等法院被告前案紀錄表、本院被告院內索引卡
    紀錄表及臺灣高等法院在監在押全國紀錄表各1 份附卷可參
    ，足認被告確於前開強制戒治執行完畢釋放後、5 年內再犯
    毒品危害防制條例第10條第1 項施用第一級毒品海洛因之罪
    。本件事證明確，被告犯行洵堪認定。
三、查海洛因係毒品危害防制條例第2 條第2 項第1 款所定之第
    1 級毒品，依法不得持有、施用。核被告所為，係犯毒品危
    害防制條例第10條第1 項之施用第一級毒品罪。其施用第一
    級毒品海洛因前後分別持有海洛因之低度行為，應為施用之
    高度行為所吸收，不另論罪；又被告前因施用毒品案件，經
    本院以90年度訴字2944號判決分別判處有期徒刑8 月、5 月
    ，並定應執行有期徒刑1 年確定，於92年9 月15日因縮短刑
    期執行完畢，亦有臺灣高等法院被告前案紀錄表1 份在卷可
    證，其有期徒刑執行完畢後5 年內再犯本件有期徒刑之罪，
    應依刑法第47條規定，論以累犯，並加重其刑。爰審酌被告
    前因施用毒品案件，屢經觀察勒戒、強制戒治及法院科刑判
    決後，竟再為本件施用毒品犯行，足見其惡習已深，且戒絕
    毒癮之意志不堅，未能體悟施用毒品對自己、家人造成之傷
    害及社會之負擔，自屬可議；惟念其於犯後態度良好，並能
    坦承犯行及施用毒品本質上係屬戕害自身健康之行為，尚未
    直接危害他人，反社會性之程度應屬較低等一切情狀，量處
    如主文所示之刑，以資懲儆。另扣案之注射針筒2 支、夾鏈
    袋1 只，係專供被告施用毒品使用之器具，業據被告於本院
    審理時坦承無訛，不論屬於犯人與否，爰依毒品危害防制條
    例第18條第1 項前段規定沒收銷燬之。至於扣案之吸食器，
    尚難認與本件施用海洛因之犯行有關，爰不予宣告沒收之，
    附此敘明。
據上論斷，應依刑事訴訟法第273 條之1 第1 項、第284 條之1
、第299 條第1 項前段，毒品危害防制條例第10條第1 項、第18
條第1 項前段，刑法第11條、第47條，判決如主文。
中　　華　　民　　國　　94　　年　　12　　月　　27　　日
                          刑事第九庭法  官  陳 建 和
上正本證明與原本無異。
如不服本判決，應於收受送達後10日內向本院提出上訴書狀。
中　　華　　民　　國　　94　　年　　12　　月　　27　　日
                                    書記官  林 慧 君
附錄本判決論罪科刑之法條：
毒品危害防制條例第10條
施用第一級毒品者，處六月以上五年以下有期徒刑。
施用第二級毒品者，處三年以下有期徒刑。
